臺灣板橋地方法院民事裁定　　　　　　100年度重訴字第497號
原　　　告　蔡志明
訴訟代理人　賴玉梅律師
　　　　　　王嘉斌律師
　　　　　　周福珊律師
被　　　告　方旺全
訴訟代理人　蔡家豪律師
　　　　　　洪甯雅律師
　　　　　　舒瑞金律師
上列當事人間請求侵權行為損害賠償事件，經刑事庭移送前來（
100年度交重附民字第20號），本院裁定如下：
    主文
原告之訴及假執行之聲請均駁回。
訴訟費用由原告負擔。
    理  由
一、按因犯罪而受損害之人，以對於刑事被告及依民法負賠償責
    任之人請求回復其損害者為限，始得於刑事訴訟程序附帶提
    起民事訴訟，此為刑事訴訟法第487 條第1 項所明定，且其
    請求回復之損害，以被訴犯罪事實所生之損害為限，否則縱
    令得依其他事由，提起民事訴訟，亦不得於刑事訴訟程序附
    帶為此請求；又刑事法院如誤以裁定移送於民事庭，其訴之
    不合法，不因移送民事庭而受影響，受移送之民事庭仍應認
    原告之（起）訴不備其他要件，為不合法以裁定駁回之，最
    高法院44年臺抗字第4 號判例、60年臺上字第633 號判例、
    66年臺上字第1094號判例意旨可資參照。
二、本件原告於刑事訴訟程序附帶提起民事訴訟，其主張略以：
    被告於99年7月14日下午6時許，駕駛車牌FL-2427號自小客
    車，沿新北市○○區○○路往新北市板橋區方向行駛，行經
    新北市○○區○○路291號前，被告應注意車前狀況及轉彎
    車應讓直行車先行，並隨時採取必要之安全措施，貿然左轉
    ，致原告駕駛車號NUB-219號直行車輛發生車禍事件，原告
    因而受有薦椎第七、八節骨折合併骨髓損傷，第八、九胸椎
    處硬脊膜外血腫，脊髓壓迫，雙肢癱瘓等傷害，並造成所有
    權人林義斌之機車損壞，經林義斌將機車之損害賠償請求權
    讓與原告，因此請求機車毀損費用11,650元及其法定遲延利
    息，並願供擔保請准宣告假執行，原告提起附帶民事訴訟，
    經刑事庭依刑事訴訟法第504條第1項之規定，以裁定移送民
    事庭。
三、惟查，本院刑事庭98年度交簡字第7190號過失傷害案件，係
    以被告前揭過失傷害之侵權行為，而觸犯刑法第284條第1項
    之過失傷害罪嫌，惟原告主張機車損壞等事實，係依據過失
    毀損之侵權行為關係，與上開刑事判決所認定之過失傷害之
    犯罪事實無關，揆諸前揭判例意旨，原告自不得於刑事訴訟
    程序附帶提起本部分之民事訴訟，原告依據毀損之法律關係
    所為之請求，應另行提起訴訟或謀求他途以為解決。
四、從而，本件原告此部分之訴顯難認為合法，應予駁回。至被
    告所涉過失傷害而請求損害賠償部分，由本院另行審理，附
    此敘明。原告此部分假執行之聲請，因訴之駁回而失所附麗
    ，併予駁回。
五、依民事訴訟法第249 條第1 項第6 款、第95條、第78條，裁
    定如主文。
中    華    民    國   100    年    11    月    23    日
                  民事第三庭    法  官  徐玉玲
以上正本係照原本作成
如對本裁定抗告須於裁定送達後10日內向本院提出抗告狀，並應
繳納抗告費新台幣1,000元。
中    華    民    國   100    年    11    月    23    日
                                 書記官  余承佳